【裁判字號】    95,訴,266
【裁判日期】    950424
【裁判案由】    毒品危害防制條例
【裁判全文】
臺灣彰化地方法院刑事判決               95年度訴字第266號
公  訴  人  臺灣彰化地方法院檢察署檢察官
被      告  甲○○
上列被告因違反毒品危害防制條例案件，經檢察官提起公訴（九
十五年度毒偵字第二七五號），暨移送併案審理（九十五年度毒
偵字第一二二九號），本院認有刑事訴訟法第二百七十三條之一
第一項之情形，而改依簡式審判程序判決如下：
    主  文
甲○○連續施用第一級毒品，處有期徒刑捌月。扣案之海洛因壹
包（驗餘淨重零點零伍公克），沒收銷燬之。
    事  實
一、甲○○前因施用毒品案件，經本院以九十二年度毒聲字第一
    九０四號裁定移送觀察、勒戒後，認有繼續施用毒品之傾向
    ，經檢察官聲請，由本院以九十二年度毒聲字第二四九二號
    裁定移送戒治處所施予強制戒治一年，自民國（下同）九十
    二年十二月二十二日起送臺灣雲林戒治所施以強制戒治滿三
    個月後，其成效經評定合格，無繼續戒治必要，經本院以九
    十三年度毒聲字第四七四號裁定停止戒治，所餘戒治期間付
    保護管束，迄九十三年十二月四日保護管束期滿，未經撤銷
    其停止戒治，而視為業已執行期滿，由臺灣彰化地方法院檢
    察署檢察官於九十四年二月十七日，以九十四年度戒毒偵字
    第六二號為不起訴處分確定；復於九十四年間，又因施用第
    一級毒品案件，經本院於九十四年十二月十四日以九十四年
    度訴字第二０八二號判決判處有期徒刑四月確定（現正執行
    中）。詎其仍不知悔改，於強制戒治執行完畢釋放後五年內
    ，復基於施用第一級毒品海洛因之概括犯意，自九十四年十
    二月底某日起至九十五年二月十九日十八時許止，在其位於
    彰化縣員林鎮湖水里湖水巷二七號之住所及彰化縣員林鎮湖
    水里湖水巷「明湖國小」廁所內等處，以將第一級毒品海洛
    因摻水置放於注射針筒中，注射於手臂之方式，連續施用第
    一級毒品海洛因多次，平均約四天施用一次。嗣先於九十五
    年一月十一日十七時十分許，在彰化縣員林鎮○○路與山腳
    路路口為警查獲，並扣得第一級毒品海洛因（驗餘淨重０點
    ０五公克）；又於九十五年二月二十一日中午十二時十分許
    ，在彰化縣員林鎮○○里○○路與山腳路路口為警查獲，暨
    其於本院審理時自白其餘犯行，而循線查悉上情。
二、案經彰化縣警察局彰化分局報請臺灣彰化地方法院檢察署檢
    察官偵查起訴，暨彰化縣警察局員林分局報請臺灣彰化地方
    法院檢察署檢察官移送併案審理，本院認有刑事訴訟法第二
    百七十三條之一第一項之情形，而改依簡式審判程序審理。
    理  由
一、按除被告所犯為死刑、無期徒刑、最輕本刑為三年以上有期
    徒刑之罪或高等法院管轄第一審案件者外，於刑事訴訟法第
    二百七十三條第一項程序進行中，被告先就被訴事實為有罪
    之陳述時，審判長得告知被告簡式審判程序之旨，並聽取當
    事人、代理人、辯護人及輔佐人之意見後，裁定進行簡式審
    判程序；除簡式審判程序及簡易程序案件外，第一審應行合
    議審判，刑事訴訟法第二百三十七條之一第一項、第二百八
    十四條之一分別定有明文。本件被告甲○○所犯係死刑、無
    期徒刑、最輕本刑為三年以上有期徒刑或高等法院管轄第一
    審案件以外之罪，並於本院行準備程序時就被訴事實為有罪
    之陳述，本院合議庭依前揭規定，經評議結果，裁定改由受
    命法官獨任行簡式審判程序，先予敘明。
二、上揭事實，業據被告迭於警詢中及本院行準備程序與審理時
    均坦承不諱，且其先後於九十五年一月十一日及九十五年二
    月二十一日為警查獲時所採取之尿液，經送鑑驗結果，確均
    呈嗎啡陽性反應，此有彰化縣警察局彰化分局委託檢驗尿液
    代號與真實姓名對照單、彰化縣警察局員林分局委託檢驗尿
    液代號與真實姓名對照單、彰化縣衛生局九十五年一月二十
    三日煙檢字第九五０二八０號煙毒尿液檢驗成績書及詮昕科
    技股份有限公司九十五年三月九日所出具之濫用藥物尿液檢
    驗報告各一紙附卷可稽；而扣案之白色粉末一包，經送鑑驗
    結果確係海洛因成分（合計驗餘淨重０點０五公克），此有
    法務部調查局九十五年三月七日調科壹字第一四００一二六
    ０九號鑑定通知書一紙在卷足憑。再參以施用第一級毒品海
    洛因具有成癮性，被告前又已有施用毒品之犯行，有其前案
    紀錄可憑，且經觀察勒戒、強制戒治後，仍再次施用毒品，
    並屢為警查獲，被告顯有難以戒斷，且已成癮之情事，故雖
    被告於九十五年一月十一日及九十五年二月二十一日為警查
    獲前三日以外之施用毒品犯行未經採尿鑑驗，然依前開說明
    ，亦應認被告之自白確與事實相符，洵堪採信。再查，被告
    曾因施用毒品案件，經本院以九十二年度毒聲字第一九０四
    號裁定移送觀察、勒戒後，認有繼續施用毒品之傾向，經檢
    察官聲請，由本院以九十二年度毒聲字第二四九二號裁定移
    送戒治處所施予強制戒治一年，自九十二年十二月二十二日
    起送臺灣雲林戒治所施以強制戒治滿三個月後，其成效經評
    定合格，無繼續戒治必要，經本院以九十三年度毒聲字第四
    七四號裁定停止戒治，所餘戒治期間付保護管束，迄九十三
    年十二月四日保護管束期滿，未經撤銷其停止戒治，而視為
    業已執行期滿，由臺灣彰化地方法院檢察署檢察官於九十四
    年二月十七日，以九十四年度戒毒偵字第六二號為不起訴處
    分確定；復於九十四年間，又因施用第一級毒品案件，經本
    院於九十四年十二月十四日以九十四年度訴字第二０八二號
    判決判處有期徒刑四月確定（現正執行中）等情，有該不起
    訴處分書、判決書、臺灣高等法院被告全國前案紀錄表及臺
    灣彰化地方法院檢察署刑案資料查註紀錄表在卷足憑，被告
    顯係於受強制戒治執行完畢釋放後，五年內再犯毒品危害防
    制條例第十條第一項之罪，依同條例第二十三條第二項規定
    ，應依法論科。綜上所述，本件犯罪事證明確，被告前開犯
    行洵堪認定。
三、核被告所為，係犯毒品危害防制條例第十條第一項之施用第
    一級毒品罪。被告為施用毒品持有第一級毒品，其持有之低
    度行為均應為施用之高度行為所吸收，均不另論罪。被告先
    後多次施用第一級毒品之犯行，時間緊接，所犯又係構成要
    件相同之罪，顯係基於概括犯意反覆為之，為連續犯，應依
    刑法第五十六條規定，以一罪論。又查被告係自九十四年十
    二月底某日起至九十五年二月十九日十八時許止，連續施用
    第一級毒品海洛因多次，而公訴人僅就被告自九十四年十二
    月十四日後某日起至九十五年一月十一日或其前三日之某時
    止，連續施用第一級毒品海洛因多次之犯行提起公訴，該未
    經起訴之部分，與檢察官已提起公訴之部分，因被告係基於
    概括犯意而為之，具有連續犯之裁判上一罪關係，其一部起
    訴之效力及於全部，故本院自得併予審究，併此敘明。爰審
    酌被告前曾有施用毒品罪行，經送觀察勒戒、強制戒治後，
    猶不知悔改，再施用毒品不輟，不僅戕害自身健康，更辜負
    國家將之視為病人，並施以長時間之戒治處遇之苦心，惟其
    對他人權益之侵害仍屬有限，於警詢中及本院行準備程序與
    審理時均已坦承犯行，暨其犯罪動機、目的、手段、施用之
    次數、期間及其智識程度、生活狀況等一切情狀，量處如主
    文所示之刑。扣案之海洛因一包（驗餘淨重０點０五公克）
    ，係屬第一級毒品，爰依毒品危害防制條例第十八條第一項
    前段規定，沒收銷燬之。
據上論斷，應依刑事訴訟法第二百七十三條之一第一項、第二百
九十九條第一項前段，毒品危害防制條例第十條第一項、第二十
三條第二項、第十八條第一項前段，刑法第十一條、第五十六條
，判決如主文。
本案經檢察官田德煙到庭執行職務。
中    華    民    國    95    年    4     月    24    日
                  刑事第一庭          法  官  簡璽容
以上正本證明與原本無異。
如不服本判決，應於判決送達後十日內向本院提出上訴狀 (須附
繕本 )。
中    華    民    國    95    年    4     月    26    日
                                      書記官  王惠嬌
毒品危害防制條例第10條
施用第一級毒品者，處 6 月以上 5 年以下有期徒刑。
施用第二級毒品者，處 3 年以下有期徒刑。


司法院資訊處製作；財團法人民間司法改革基金會備份。
